臺灣高等法院刑事判決　　　　　　　　94年度上訴字第2664號
上　訴　人
即　被　告　乙○○
　　　　　　　　　　現於台灣台北看守所（借提）
指定辯護人　林光彥律師
上列上訴人，因毒品危害防制條例案件，不服臺灣基隆地方法院
94年度訴字第414號，中華民國94年7月11日第一審判決（起訴案
號：臺灣基隆地方法院檢察署94年度偵字第450號），提起上訴，
本院判決如下︰
    主  文
上訴駁回。
    事  實
一、乙○○明知安非他命係毒品危害防制條例所規定之第2級毒
    品，未經許可，不得持有、販賣，竟意圖營利，與女友丙○○共同基於販賣第2級毒品安非他命之犯意聯絡（丙○○違
    反毒品危害防制條例部分另由臺灣基隆地方法院檢察署檢察
    官偵查中），於民國（下同）94年1月19日上午，乙○○與
    丙○○至友人洪朝遠位於基隆巿南榮路117巷37弄16號租屋
    處房間內聊天，同日14時許，乙○○接獲丁○○以00000000
    00行動電話門號撥打至其使用門號為0000000000行動電話，
    表示欲以新台幣（下同）2000元購買第2級毒品安非他命，
    乙○○應允後，要求丁○○至基隆巿南榮路117巷37弄16號
    前取貨，並要其抵達後再打電話聯絡。同日16時許，丁○○
    搭乘友人甲○○駕駛之車牌號碼3M-646號營業小客車到達上
    開處所，再撥打乙○○之0000000000門號告知，乙○○再將
    安非他命1包（毛重0.863公克）交由女友丙○○至門口交與
    丁○○，丙○○向丁○○收取2000元完成交易時，為警當場
    查獲，在地上扣得丁○○緊張而丟棄之上述1包安非他命，
    在丙○○身上扣得販毒所得2000元（已送基隆地檢署贓物庫
    ）。員警見丙○○係由基隆巿南榮路117巷37弄16號外出，
    認為該處所內顯有事實足信為有人在內犯罪而情形急迫，遂
    報請台灣基隆地方法院檢察署檢察官同意而入內逕行搜索，
    在洪朝遠房間之床舖上扣得丙○○所有之第1級毒品海洛因
    16 包（共淨重13.07公克）、第2級毒品安非他命1包（毛重
    9.601公克）、夾鏈分裝袋2批、電子磅秤1台、注射針筒3支
    、吸食器1組、塑膠皮管1條、洪朝遠所有改造模型槍1支及
    子彈14顆（洪朝遠違反槍砲彈藥刀械管制條例部分另由台灣
    基隆地方法院檢察署檢察官偵查中）。另員警再持原審法官
    核發之搜索票至丙○○與乙○○同居之基隆巿基金一路208
    巷138弄3號4樓搜索，扣得監視器鏡頭1具、夾鏈分裝袋1 批
    。
二、案經基隆市警察局第一分局移送基隆地方法院檢察署檢察官
    偵查起訴。
    理  由
一、訊據上訴人即被告乙○○矢口否認販賣安非他命，辯稱：丁○○打手機是找丙○○，二人電話內容伊不知情，說完電話
    丙○○就出去，只說丁○○要還2000元，伊並無販賣安非他
    命給丁○○云云。嗣被告上訴於本院時辯稱：那些東西不是
    我的，我認為丁○○誣賴我；並請求傳喚證人員警許順仰作
    證及詰問等情。
二、經查：
（一）按被告以外之人於審判外之言詞或書面陳述，除法律有規
      定者外，不得作為證據，刑事訴訟法第159條固有明文；
      然被告以外之人於偵查中向檢察官所為之陳述，除顯有不
      可信之情況外，得為證據，同法第159條之1第2項亦有明
      文。本案證人丁○○與甲○○於偵查中曾具結作證，渠等
      向檢察官之陳述並無不可信之情況，且為證明被告販賣第
      2級毒品安非他命犯罪事實之必要證據（容後論述），揆
      諸前揭法條意旨，該2名證人於偵查中所為之陳述，自具
      有證據能力，合先敘明。
（二）證人丁○○經本院傳喚，雖無到庭，惟查證人丁○○於94
      年1月19日16時許，因持有毒品安非他命，經警在基隆市
      ○○路117巷37弄16號附近查獲之事實，業據證人丁○○
      於警詢及檢察官訊問證述在卷（見偵查卷第21頁至第23頁
      、第73頁至第76頁），核與證人即查獲本案之員警許順仰
      、徐仁信、俞俊隆於原審94年6月14日審理時證述在卷（
      見原審卷第63頁至第71頁），互核相符，且查獲之結晶體
      1包經送驗結果，成分為毒品甲基安非他命，毛重0.863公
      克乙節，亦有行政院衛生署管制藥品管理局管檢字第0940
      005006號檢驗成績書1件附卷可稽。茲就上開證人之證言
      ，逐一論證如下。
（三）查證人丁○○經上開證人員警查獲後於警詢供出：毒品安
      非他命係於當天向被告購買（見94年度偵字第450號偵查
      卷第22頁），證人丁○○於警詢中就94年1月19日當日之
      交易方式，並進而詳稱「我以0000000000與0000000000綽
      號「黑仔」（即被告）連絡，他會叫其女友拿毒品給我」
      、「今日14時57 分先約時間，到達時16時06分又打1次」
      等語（見同上偵卷第22頁）；於檢察官偵訊時供稱：「當
      時是甲○○載我去，我用我的0000000000行動電話打給
      0000000000聯絡賣主，他綽號叫黑仔，本名叫乙○○，我
      問他有沒有安非他命，他說有，我說要買二千，要我到被
      查獲地點再聯絡他，後來到約定地點後，打電話給他，說
      我已經到了，他說他知道，我們就在那邊等，後來丙○○
      就過來，她將一包安非他命拿給我，當時我坐駕駛副座，
      她站在駕駛坐旁邊，將手伸過駕駛座將安非他命交給我，
      我就將安非他命放在口袋，並給她二張一千元紙鈔，丙○○拿到錢就離開，我們正要離開，看見便衣警察過來說要
      臨檢，我就被抓了，當時我將毒品丟掉地上，因為我當時
      害怕，丟在地上那包毒品就是丙○○拿給我的毒品」等語
      （見偵查卷第75頁）。復查門號0000000000與000000000
      0號行動電話，確實於94年1月19日14時51分、16時有通聯
      之事實，此有遠傳電信公司函及所附雙向通聯紀錄可參（
      見偵查卷第133頁、第134頁、第143頁）。又經原審當庭
      自證人丙○○所攜帶之皮包內查得扣案2支手機，經確認
      ＤＢＴＥＬ廠牌手機門號為0000000000號，ＳＨＡＲＰ廠
      牌門號為0000000000號，其中0000000000門號之電話簿內
      有一代號「英俊的老公」聯絡電話為00000000 00號，證
      人丙○○並表示「英俊的老公」是指被告乙○○（見原審
      94年度聲羈字第9號第22、23頁），證人丙○○於警詢時
      稱：乙○○綽號「黑仔」，手機號碼0000000000號（見偵
      查卷第10頁）；被告乙○○於原審訊問時亦坦承：94年1
      月19日14時，丁○○有打手機給伊（見原審94年5月13日
      訊問筆錄、5月27日準備程序筆錄），可見0000000 000
      之行動電話為被告所使用無訛；且查證人丁○○與被告乙○○間並無宿怨，於客觀上並無誣陷之理，又被告所使用
      之行動電話（0000000000），若非相識或有意使用，一般
      人係無法知悉及其與之聯絡等情。是證人丁○○上開證述
      交易毒品安非他命之聯絡情節，核與通聯記錄相符，洵足
      採信。
（四）如前證人丁○○於檢察官訊問時證稱：「當時係甲○○載
      我去被告約定地點」云云。查證人甲○○於警詢時所稱：
      「看見丁○○將手中2000元拿給丙○○」（見偵查卷第26
      頁）；嗣於檢察官訊問時證稱：「當時我是開計程車載丁○○去南榮路117巷37弄16號，丁○○叫我停車，丙○○
      從我車子左邊走過來到我座位旁，並將手伸到丁○○所坐
      的副駕駛座，馬上向丁○○拿2000元就走了」（見偵查卷
      第73頁），核與證人丁○○、丙○○所言相符，是證人甲○○確有載丁○○於上開地點，並親見丁○○有交2000元
      給證人丙○○，洵無疑義。
（五）另就查獲本案之現場員警證人許順仰、徐仁信、俞俊隆之
      證言。查證人許順仰於原審94年6月14日審理時稱：「當
      時我和同事徐仁信、俞俊隆、魏明德共四人，發現一名女
      子從該處出來，該名女子匆忙走到停在該處對面的計程車
      旁，車上有一男一女沒有下車，女的坐在副駕駛座，住處
      出來的女子從褲子口袋拿出東西，用手握著，之後從駕駛
      座窗戶伸手進去，把東西交給副駕駛座的女子，後來該女
      子將手伸出車外，轉身要走，我們就上去查緝，請副駕駛
      座之女子下車，發現有毒品安非他命掉在她旁邊的地上，
      距離約一步。」、證人徐仁信於原審94年6月14日審理時
      稱：「（訊以當時在丙○○查到何物？）查到紙鈔1000元
      （後改稱2000元），是在她手上查到。」、「因為計程車
      到後，隔沒幾秒，丙○○出來，我沒有看到她手上有拿東
      西，我的角度看不到她手有無伸進車內，是許順仰、俞俊
      隆先著手盤查，我們之後才動手，我有問丙○○壹仟元是
      什麼錢，他沒有回答，盤查過程中被告從屋內出來。」、
      證人俞俊隆於原審94年6月14日審理時稱：「在我們看到
      丙○○握著手，伸手從駕駛座窗戶進入車內，因為伸的很
      進去，所以是伸到副駕駛座那裡，之後丙○○手伸出車外
      ，一樣是握著手，我就和同仁上去盤查，請丁○○下車，
      丁○○就配合下車，我們就在地上發現安非他命一包，在
      她未下車前，地上沒有安非他命，安非他命是夾鏈袋包裝
      ，離她站的地方約一步的距離」等語，據此上開三名現場
      查獲警員之證言，可知證人丙○○手裡握著1包安非他命
      自駕駛座窗口伸進副駕駛座處，與證人丁○○交換2000元
      後，再自窗口將手伸出來等情，均屬相符，洵堪認定。至
      於證人員警許順仰，雖經被告聲請傳喚其於本院到庭詰問
      ，惟查被告辯護人於本院所詰問內容，不論係有關當時看
      到丙○○的手，離開褲子口袋是握拳或還是手拿出來，或
      就其有無看到丙○○手拿毒品一節，或就案發當時之天氣
      寒冷，丙○○係手握等情之置辯。然查證人許順仰於本院
      證稱：「已忘記」、或稱「我只是看到丙○○的樣子，手
      上好像有東西，只是不確定是什麼東西」等語（見本院卷
      94年12月20日審判筆錄），然並無解於證人許順仰於原審
      已明確之證述，及其另二證人徐仁信、俞俊隆之證述，是
      被告及其辯護人執此部份之辯稱，洵屬無據。另就案發當
      時之天氣溫度，並經本院函查中央氣象局亦函覆稱其案發
      當時氣溫係15度，此有本院卷附之該中央氣象局94年11月
      7日發文字號中象參字第0940006430號可按，此亦不足以
      作為被告上開辯稱「丙○○因當時天氣寒冷而係手握，並
      無手拿毒品」之有利認定，併予敘明。蓋丙○○苟無交付
      東西予丁○○，又何必天冷手握拳伸入車內？是被告所辯
      天冷握拳，殊無解於交付之行為。
（六）綜上論述，並佐以法務部調查局鑑定通知書、管制藥品管
      理局檢驗藥品成績書、基隆市警察局第二分局94年1月19
      日16點15分在基隆市○○路117向37弄16號之搜索扣押筆
      錄；及其扣案1000元紙鈔2張贓款扣案繳交回庫，有基隆
      方法院檢察署覆本院函可稽（見偵查卷第31頁至第33頁、
      第62頁、第255頁），是本件被告犯行事證明確，被告否
      認販賣第二級毒品安非他命之前揭辯稱，顯係卸責之詞，
      委不足採，依法應予論科。
三、論罪部分：
（一）按安非他命係毒品危害防制條例第2條第2項第2款所規定
      之第2級毒品，被告販賣安非他命之行為，核係犯毒品危
      害防制條例第4條第2項之販賣第2級毒品罪。被告與丙○○就販賣安非他命之犯行，有犯意聯絡及行為分擔，應論
      以共同正犯。
（二）又被告販賣之毒品數量非鉅，且所得不多，犯罪情節尚輕
      ，因欠思慮致罹犯法定本刑為無期徒刑或7年以上有期徒
      刑之本罪，情輕法重，其犯罪情狀，在客觀上足以引起一
      般人之同情，顯可憫恕，若處以法定最低刑度，猶嫌過重
      ，爰依刑法第59條規定，就其所犯罪減輕其刑。
四、原審以被告罪證明確，適用毒品危害防制條例第4條第2項、
    第19條第1項，刑法第11條、第28條、第59條規定。並審酌
    被告正值年輕，不思己力經營人生願景，圖私販賣安非他命
    毒害社會非輕，及其犯罪後矯飾無悔，惟念其販賣之次數及
    數量尚少等犯罪動機、目的、手段及犯罪後之態度等情一切
    情狀，量處有期徒刑肆年；及其扣案之海洛因16包、電子磅
    秤1台、注射針筒3支、安非他命毛重9.601公克、吸食器1組
    、塑膠夾鏈袋2包、橡膠吸管1條、監視器鏡頭1組、夾鏈袋1
    批、行動電話2支，均與本案犯罪事實無涉，爰不予宣告沒
    收等，經核其認事用法，均無不合，量刑亦稱妥適；被告上
    訴意旨仍執前詞指摘原判決不當，為無理由，應予駁回。另
    被告乙○○販賣毒品安非他命1包，得款2000元，原審依毒
    品危害防制條例第19條第1項規定宣告沒收，亦無違誤；查
    該2000元之被告販賣得款，業已繳交國庫，此有基隆地方法
    院檢察署94年11月8日基檢玲平94偵450字第23301號函覆本
    院可稽，併予敘明。
據上論斷，應依刑事訴訟法第368條，判決如主文。
本案經檢察官周誠南到庭執行職務
中　　華　　民　　國　　94　　年　　12　　月　　30　　日
　　　　　　　　　刑事第七庭  審判長法　官 蔡 秀 雄
　　　　　　　　　　　　　　　　    法　官 周 煙 平
　　　　　　　 　 　　　　　　　　　法　官 蔡 光 治
以上正本證明與原本無異。
如不服本判決，應於收受送達後十日內向本院提出上訴書狀，其
未敘述上訴之理由者並得於提起上訴後十日內向本院補提理由書
（均須按他造當事人之人數附繕本）。
                                    書記官 陳 韋 杉
中　　華　　民　　國　　95　　年　　1 　　月　　3 　　日
附錄：本案論罪科刑法條全文
毒品危害防制條例第4條第2項：
製造、運輸、販賣第2級毒品者，處無期徒刑或7年以上有期徒刑
，得併科新臺幣7百萬元以下罰金。
